【裁判字號】    92,交抗,118
【裁判日期】    920806
【裁判案由】    聲明異議
【裁判全文】
臺灣高等法院臺南分院刑事裁定             九十二年度交抗字第一一八號  孝股
    抗  告  人  甲○○○
右抗告人因違反道路交通管理處罰條例案件，不服臺灣臺南地方法院中華民國九十二
年五月十二日裁定（九十一年度交聲字第四八四號），提起抗告，本院裁定如左：
    主  文
抗告駁回。
    理  由
一、抗告意旨略以：抗告人於違規之處，紅燈越線臨停，縱然是誤信後方有救護車行
    駛之響聲，為禮讓後方之救護車先行，變換車道行駛內線快車道，面臨路口紅綠
    燈變換之際，不得不紅燈越線臨停，其可歸責性與無故越線或故意越線，顯非相
    同。縱然抗告人顯非有正當事由，而越線臨停，然按故意越線臨停，處新台幣九
    百元至一千八百元正，本件抗告人如誤認禮讓救護車先行而違規，縱然仍屬違規
    ，然情有可原，不應按最高罰鍰罰之，否則易使行為人誤解嗣後可不必禮讓救護
    車先行，爰請撤銷原裁定云云。
二、按汽車駕駛人，駕駛汽車不遵守道路交通標誌、標線號誌之指示者，處新臺幣九
    百元以上一千八百元以下罰鍰，道路交通管理處罰條例第六十條第二項第三款定
    有明文。
三、經查：
（一）本件抗告人甲○○○固不否認其所有之車牌號碼ＶＮ－六八三二號自用小客車
      ，有於民國（下同）八十九年四月二十三日下午六時二十二分許，經人駕駛行
      經設有燈光號誌管制之高雄市○○路及新中路口，於其車行方向燈號為紅燈時
      ，違規超越停止線停車之事情，並有高雄市政府警察局高市警交大相字第Ｂ六
      三五六三六號（原裁定誤植為第八六三五六三六號）舉發違反道路交
      通管理事件通知單一紙及超越停止線停車之違規照片一張附卷可憑。是抗告人
      上開車輛，確有超越停止線越線停車之違規事實，應可認定。
（二）抗告人雖以前開情詞置辯。但查抗告人於原審聲明異議時，係辯稱其紅燈越線
      停車，乃是行駛中見聞後方有救護車行駛之響聲，為禮讓後方之救護車先行，
      始違規超越停止線停車云云。惟按依前開違規舉發照片所攝，可明顯查覺抗告
      人所有之前開自用小客車停於內側快車道，其前輪超越停止線，後輪仍於停止
      線內，而其右側快車道則完全無其他汽車暫停等情，足認抗告人停車之際，右
      側車道尚有足夠寬度供其他車輛通行，豈有因禮讓後方救護車之必要，所辯並
      不足採。嗣於提起本件抗告，改稱係誤信後方有救護車行駛之響聲，為禮讓後
      方之救護車先行，變換車道行駛內線快車道，面臨路口紅綠燈變換之際，不得
      不紅燈越線臨停，其僅有過失，並非故意為之云云。則抗告人既稱「誤信」，
      顯見違規當時並無救護車行駛之事實，即無禮讓救護車先行之必要，抗告人變
      換車道以致紅燈越線停車，純係出於自己誤信之過失。
（三）但按應受行政罰之行為，僅須其違反禁止規定或作為義務，而不以發生損害或
      危險為其要件，推定為有過失，於行為人不能舉證證明自己無過失時，即應受
      處罰（司法院大法官會議第二七五號解釋參照）。本件抗告人既無法提出違規
      當時確有致使抗告人誤信之證據，亦無法舉證證明自己無過失，則其超越停止
      線越線停車之違規行為，即應受處罰。抗告人所辯，前後不一，皆屬卸責之詞
      ，不足採信。
（四）綜上所述，本件抗告人所有之前述自用小客車，有於上開時、地，經人駕駛而
      在高雄市○○路及新中路口之設有燈光號誌管制之交岔路口，違規超越停止線
      臨時停車，不遵守道路標線之行為，既堪認定。原處分機關交通部公路總局嘉
      義區監理所麻豆監理站依道路交通管理處罰條例第六十條第二項第三款之規定
      ，裁處抗告人罰鍰新台幣一千八百元，經原審交通法庭認原處分機關所為裁處
      ，於法並無違誤而駁回異議。本院經核原裁定認事用法，俱無不合，抗告意旨
      指摘原裁定不當，為無理由，應予駁回。
據上論結，應依道路交通案件處理辦法第二十六條，刑事訴訟法第四百十二條，裁定
如主文。
中      華      民      國    九十二    年      八      月      六      日
                              臺灣高等法院臺南分院刑事第四庭
                                      審判長法官  鄭  文  肅
                                            法官  王  浦  傑
                                            法官  陳  珍  如
右正本證明與原本無異。
不得再抗告。
                                      法院書記官  周   美  莉
中      華      民      國    九十二    年      八      月      六      日


司法院資訊處製作；財團法人民間司法改革基金會備份。
